臺灣桃園地方法院刑事判決　　　　　　　　　　　　　九十年度易字第二二二號
　　公　訴　人　臺灣桃園地方法院檢察署檢察官
　　被　　　告　乙○○
右列被告因竊盜案件，經檢察官提起公訴（八十九年度偵緝字第六七一號），本院判
決如左：
    主  文
乙○○收受贓物，累犯，處拘役伍拾日。如易科罰金，以參佰元折算壹日。
被訴竊盜部分無罪。
    事  實
一、乙○○前曾於民國八十年間因煙毒案件，經法院判處有期徒刑三年八月確定，於
    八十七年四月十五日假釋期滿執行完畢，仍不知悔改，明知丙○○持有之ＬＫ－
    五五三九號自小客車來路不明，係屬贓物（該車原屬丁○○所有，於八十九年一
    月二十三日晚間十一時許，在桃園縣平鎮市○○街十八號前，為丙○○所竊取，
    丙○○竊盜部分業經法院另案判決確定），竟仍於八十九年一月二十四日，在桃
    園縣楊梅鎮○○路一五八號處，自董某處收受上開贓車後供己使用。嗣於同年一
    月二十七日凌晨三時四十分許，乙○○駕駛上開贓車，行經桃園縣中壢市○○路
    六０七號前，為警當場查獲。
二、案經桃園縣警察局中壢分局報請台灣桃園地方法院檢察署檢察官偵查起訴。
    理  由
壹、有罪部分：
一、訊據被告乙○○固不否認於右揭時地，自丙○○處收受ＬＫ－五五三九號自小客
    車，嗣於駕駛該車時為警當場查獲等事實，惟否認有何贓物犯行。辯稱：董景程
    告訴我說車是他向朋友借的，我不知道是贓車，後來我發現不對，想跟丙○○分
    手，但他不答應云云。經查，ＬＫ－五五三九號自小客車係丁○○所有，於八十
    九年一月二十三日晚間十一時許，在桃園縣平鎮市○○街十八號前，為丙○○竊
    取等事實，此經證人丁○○、丙○○分別於警訊、偵審中陳明在卷，並有車輛竊
    盜－車牌失竊資料個別查詢報表、贓物領據各一份附卷可稽，足認為贓物無疑。
    再者，被告於八十八年十月間起與丙○○同居，旋於八十九年一月十四日，為警
    在其桃園縣楊梅鎮○○路一百五十八號住處，查獲丙○○竊取之贓物ＬＭＯ－七
    八六號重機車、ＪＧ－五四六九號自小客車行照等物，此經丙○○陳明在卷（八
    十九年度偵字第二九四五號卷第十四頁），並有桃園縣警察局楊梅分局八十九年
    一月十四日楊警分刑字第九七號刑事案件移送書附卷可參，綜上情事，被告在向
    丙○○收受該車之際，縱令董某告以該車是朋友所借，仍有相當理由懷疑該車來
    路不明，自應特別注意其來源，此徵之被告在警訊及偵審中均坦稱：有懷疑車子
    是丙○○偷來的等語益明，乃被告並未詳加查察，仍予收受使用，自係有收受贓
    物之不確定故意；其所辯：不知是贓車云云，並不足採。綜上所述，本件事證已
    臻明確，被告犯行堪予認定。
二、查被告乙○○行為後，刑法第四十一條第一項業於九十年一月四日修正，將原犯
    最重本刑為三年以下有期徒刑以下刑之罪，而受六月以下有期徒刑或拘役之宣告
    ，因身體、教育、職業或家庭之關係，執行顯有困難者，得以一元以上三元以下
    折算一日，易科罰金之規定，修正為「犯最重本刑為五年以下有期徒刑以下刑之
    罪，而受六個月以下有期徒刑或拘役之宣告，因身體、教育、職業、家庭之關係
    或其他正當事由，執行顯有困難者，得以一元以上三元以下折算一日，易科罰金
    」，並於九十年一月十日由總統公布施行，於同年一月十二日生效。經依新舊法
    比較結果，以新法對被告較為有利，應依刑法第二條第一項前段規定，適用修正
    後之法律。核被告乙○○所為，係犯刑法第三百四十九條第一項之收受贓物罪。
    被告前有如事實欄所示之科刑及執行情形，有台灣桃園地方法院檢察署刑案資料
    查註記錄表一紙附卷可稽，其於刑之執行完畢後，五年內再犯本件有期徒刑以上
    刑之罪，為累犯，依刑法第四十七條規定加重其刑。爰審酌被告犯罪之動機、手
    段，及其犯後態度尚稱良好等一切情狀，量處如主文所示之刑，並諭知易科罰金
    之折算標準，以示懲儆。
貳、無罪部分：
一、公訴意旨另以：被告乙○○與丙○○共同意圖為自己不法之所有，並基於收受贓
    物、竊盜等犯意，於八十九年四月十四日下午一時許，由丙○○駕駛董某先前自
    行竊得之Ｚ八－六六三五號自小貨車，至基隆市○○路後，推由丙○○下車，竊
    取甲○○所有停放在基隆市○○路三０九號旁之ＢＣ－六九七０號自小客車，並
    改行懸掛董某之Ｖ六－一九二０號車牌以資掩飾，被告則接手董某駕駛Ｚ八－六
    六三五號自小貨車，開至基隆市火車站附近等待丙○○得手後，共同駕駛ＢＣ－
    六九七０號自小客車返回桃園。旋於當日下午五時三十分許，為警在桃園縣中壢
    市○○路、中山東路路口處查獲。因認被告所為，涉有刑法第三百四十九條第一
    項之收受贓物罪嫌，及同法第三百二十條第一項之竊盜罪嫌云云。
二、按犯罪事實應依證據認定之，無證據不得推定其犯罪事實，刑事訴訟法第一百五
    十條訂有明文。訊據被告乙○○則辯稱：當天丙○○開Ｚ八－六六三五號自小貨
    車載我到基隆後，丙○○說他要找朋友，叫我先開車到火車站等，回來後他就換
    一輛車載我，原來的車他交給一個朋友阿文等語。經查，公訴意旨認被告涉有此
    部分竊盜、贓物犯行，無非係以共犯丙○○、被害人車主甲○○之指述及ＢＣ－
    六九七０號自小客車車籍資料等件，為其論據。惟查，被告始終否認犯罪，核其
    所述，就當日丙○○以尋找友人為名，命其先行駕駛Ｚ八－六六三五號自小貨車
    ，至基隆火車站等待之情節，與證人丙○○在警訊、偵審中所述相符，是被告並
    未實際參與本件竊盜犯行甚明。而丙○○除在警訊、偵查時一度稱：和乙○○一
    起去竊車外（八十九年度偵字第五七六四號卷丙○○警訊筆錄、八十九年度偵字
    第二三六一號卷第三十五頁反面），在偵審中均稱：我一個人偷，乙○○不知情
    等語（同上第五七六四號卷八十九年四月十五日筆錄、本院囑託訊問筆錄），亦
    難遽採為不利被告之認定。再經本院囑託台灣台東地方法院訊問證人丙○○結果
    ，據其供稱：因為開去的車已經有問題了，我才決定要去偷ＢＣ－六九七０號自
    小客車，我騙乙○○說我要找朋友，叫她到基隆火車站等等語，與桃園縣警察局
    中壢分局八十九年四月十五日中警分刑字第一六五一號移送書載明係在基隆市○○街處尋獲Ｚ八－六六三五號自小貨車等語，大致相符；顯然僅以丙○○臨時起
    意竊車，乃將被告支往基隆火車站等待後自行竊取他車，再返回約定地點與被告
    會合一節，無法逕行認定其已獲被告同意配合。更佐以被告此前在八十九年二月
    十四日，因發現丙○○另行竊取Ｖ七－七四六七號自小客車，乃私自通知車主劉
    東園將車取回，此經劉東園在警訊中陳明在卷，堪認其參與丙○○竊盜之可能性
    不高。是應足認被告所辯不知情等語，較為可信。甚且，縱認被告知情丙○○欲
    行竊車，然其消極的不予阻止，如無其他事證輔助，究難與積極的參與竊盜同視
    。至ＢＣ－六九七０號自小客車失竊之車籍資料，與車主甲○○之指訴，僅能認
    定該車失竊，而無法據以認定被告參與偷車甚明。另被告在基隆市○○路附近，
    應丙○○要求，將Ｚ八－六六三五號贓車駛往基隆市火車站前等待，隨即由丙○○取回該車交予他人，其主觀上係基於日常社會之交誼活動，代丙○○短暫看顧
    車輛，並無將該車移入自己實力支配之意，尚難認定有收受之犯意；縱認知贓，
    亦與收受贓物罪有間。此外，復查無其他積極證據，足資認定被告有何公訴意旨
    所指之竊盜犯行。依上說明，自應為無罪之諭知。
據上論斷，應依刑事訴訟法第二百九十九條第一項前段、第三百零一條第一項，刑法
第二條第一項前段、第三百四十九條第一項、第四十七條，修正後刑法第四十一條第
一項前段，罰金罰鍰提高標準條例第一條前段、第二條，判決如主文。
本案經檢察官邱曉華到庭執行職務。
中        華        民        國    九十一    年    五    月    八      日
                                  臺灣桃園地方法院刑事第五庭
                                      法  官    陳彥宏
右正本證明與原本無異
如不服本判決書應於送達後十日內向本院提出上訴狀
                                      書記官    翁其良
中        華        民        國    九十一    年    五    月     八     日
論罪法條：刑法第三百四十九條第一項
刑法第三百四十九條
收受贓物者，處三年以下有期徒刑、拘役或五百元以下罰金。
搬運、寄藏、故買贓物或為牙保者，處五年以下有期徒刑、拘役或科或併科一千元以
下罰金。
因贓物變得之財物，以贓物論。
